臺灣高等法院刑事判決　　　　　　　　　九十一年度上易字第一一九三號
　　上　訴　人　臺灣板橋地方法院檢察署檢察官
　　被　　　告　乙○○
　　輔　佐　人
　　即被告之父　丙○○
右上訴人，因被告傷害案件，不服臺灣板橋地方法院，九十一年度易字第一九號，中
華民國九十一年三月二十八日第一審判決（起訴案號：臺灣板橋地方法院檢察署九十
年度偵字第一七八三六號）提起上訴，本院判決如左：
    主      文
上訴駁回。
    事實及理由
一、本案經本院審理結果，認第一審判決適用刑法第二百七十七條第一項、第五十五
    條、第四十一條第一項、罰金罰鍰提高標準條例第一條前段、第二條，判處被告
    乙○○傷害人之身體，有期徒刑六月，並諭知易科罰金之折算標準，經核除事實
    欄第四行「俟乙○○到達後，雙方一言不合」下，補充「甲○○、丁○○即要押
    走被告，被告不肯，被壓倒在地，丁○○又乘機取出機車大鎖」外，其認事用法
    ，均無違誤，量刑亦妥適，應予維持，並引用第一審判決書記載之事實、證據及
    理由。
二、公訴人循告訴人之請求上訴略以：告訴人甲○○、丁○○與被告素無嫌隙，卻無
    故持刀砍傷告訴人，犯行嚴重且無悔意，迄未與告訴人和解，態度惡劣，原審僅
    判處六月，顯屬過輕等語。
三、經查，本件被告與告訴人素不相識，被告原應其前女友蔡秋蘋之邀赴三重市碧華
    國小談判，屆時未見蔡秋蘋，竟出現蔡女之新男友甲○○及其友丁○○二人，已
    據被告供述在卷，並為告訴人所不爭之事實，則甲○○、丁○○如未經蔡女之指
    示，豈能認出蔡女所欲談判之對象乙○○，因之告訴人先則稱係因機車擦撞找其
    理論，嗣則供稱二人係一同赴國小打籃球而起爭執，顯係托詞，不足採信。次查
    告訴人甲○○、丁○○二人身體健壯，原較被告為高大，二人夾攻被告，自非被
    告所能抵擋，設非被告被壓倒在地，拔出藏放在身之水果刀，豈能傷及告訴人甲○○之左下肢二條屈肌，二條伸肌斷裂，丁○○之左小腿深部割傷併肌肉斷裂等
    傷害；被告輔佐人陳稱小孩在外來的攻擊時，這是當然產生的反擊，萬一被押走
    ，被害人說不定是我的小孩，會產生怎樣的後果更難預料等情，尚非全無理由，
    原審量刑時已審酌被告之犯行、動機、目的、手段、被害人所受傷勢及被告犯罪
    後態度等一切情狀，公訴人徒以被告尚未與告訴人達成和解，即認被告態度惡劣
    求處重刑，難認有理由，應予駁回。
據上論斷，應依刑事訴訟法第三百六十八條、第三百七十三條，判決如主文。
本案經檢察官呂丁旺到庭執行職務。
中    華    民    國    九十一    年      六        月      十九        日
                        臺灣高等法院刑事第十庭
                            審判長法  官  溫  耀  源
                                  法  官  林  銓  正
                                  法  官  黃  金  富
右正本證明與原本無異。
不得上訴。
                                  書記官  江  采  廷
中    華    民    國    九十一    年      六        月      二十        日
